Minutes et répertoires du notaire Jean II CHAPELLAIN, janvier 1620 - 11 février 1632 (étude XXIV)
Archives nationales
- Minutes de Jean II CHAPELLAIN, 1620 - 11 février 1632; MC/ET/XXIV/307 - MC/ET/XXIV/365
  - Minutes. 1628, mai - août, mai - août 1628; MC/ET/XXIV/323; registre
    - BOCHART (François) Seigneur de SARON, conseiller du Roi en son grand conseil § Transport par Mathurin SUBLET, seigneur de NINVILLE à François BOCHART, de 2000 l. d'augmentation de gages, moyennant même somme reçue de François BOCHART, 31 août 1628; MC/ET/XXIV/323; fol. VIII/C/LVI
      cession; Bochart de Saron, François (....-1665)
    - LA GUETTE (Henry de) Conseiller du Roi en ses conseils d'Etat et privé, Maître des requêtes ordinaire de son Hôtel et Liée BOCHART, son épouse, demeurant rue de la Plâtrière. § Constitution par Henry de LA GUETTE à Marguerite de L'ESTOILLE, veuve d'Alexis LE BON sieur des FOURNEAUX, de 250 £. de rente, moyennant 4000£. (A la suite: 1630, 7 août, quittance de rachat à Henry de LA GUETTE, par les mains de Philippe SURCIN leur secrétaire). Autre, de 125 £. moyennant 2000 £. (rachat même date), 7 novembre 1628; MC/ET/XXIV/323; fol. VI/C/IIII/XX/III; V
      constitution de rente; quittance; La Guette, Henry de
  - Minutes. 1628, septembre - décembre, septembre - décembre 1628; MC/ET/XXIV/324; registre
    - BOUCHERS à Paris (marchands) § Contrat de mariage de Simon MONSIGOT, marchand boucher rue Saint-Martin, et de Jeanne ROBERT, fille de Nicolas ROBERT, marchand boucher place aux Veaux et de Elisabeth LE HOULX, en présence de nombreux marchands BOUCHERS parents et amis., 13 novembre 1624; MC/ET/XXIV/324; fol. 1011
    - COURTAN (Pierre) marchand parfumeur ordinaire du Roi, bourgeois de Paris, rue de l'Arbre-Sec § Désistement entre Pierre COURTAN et Nicolas LANGLOIX, opérateur renoueur, demeurant à Paris rue Saint-Honoré, de l'instance à l'encontre l'un de l'autre pour injures et outrages., 1er septembre 1628; MC/ET/XXIV/324; fol. VIII/C/LXII
      renonciation; Courtan, Pierre
    - ZOCCHOLY (Jacques) Conseiller du Roi, contrôleur général de ses vennerie et fauconnerie, demeurant rue des Vieilles-Etuves § Transport par Guy CHASTELUN, maréchal des logis de la reine mère du Roi, demeurant à Roanne, à Jacques ZOCCHOLY, du greffe des présentations au grenier à sel de Roanne qui lui appartient comme héritier de feu François CHASTELUN, moyennant 120 £., 2 septembre 1628; MC/ET/XXIV/324; fol. VIII/C/LXVI
    - RHUS (terre et seigneurie de) paroisse d'Epiais § Bail par Claude CHARPENTIER, receveur général de la terre et seigneurie de l'Isle-Adam pour le duc de MONTMORENCY, pour 9 ans, à Françoise CAFFIN, veuve d'Abel VAILLANT, laboureur à Rhus, de la terre et seigneurie de RHUS avec ses dépendances appartenant au duc de MONTMORENCY, moyennant les charges et 670 £. par an., 4 septembre 1628; MC/ET/XXIV/324; fol. VIII/C/LXXII
      bail; Rhus, terre et seigneurie de
    - NOGENT sous COUCY abbaye Notre-Dame de § Emprunt de 10 000 l. par Marie de CAUMONT, veuve de Pierre de LONGUEVAL, chevalier, et Déclaration comme quoi cette somme est pour les affaires, d'Antoine de LONGUEVAL, son fils, abbé commendataire de l'... et notamment pour le paiement des dettes dûes par l'... pour les réparations des bâtiments., 6 septembre 1628; MC/ET/XXIV/324; fol. VIII/C/LXXVIII et IIII/XX/
      déclaration; Coucy-le-Château-Auffrique (Aisne); Caumont, Marie; Longueval, Pierre de; Longueval, d'Antoine
    - CAUMONT (Marie de) veuve de Pierre de LONGUEVAL, chevalier seigneur de CRESSY, vicomte de LEUILLY et autres lieux, écuyer des écuries du Roi, demeurant Place de Matignon, derrière le Louvre § Obligation de Marie de CAUMONT envers Jacques VERON, écuyer, portemanteau ordinaire du Roi, de 10 000 l. en prêt (A la suite: 1632, 19 octobre, mention du remboursement par Roger de LONGUEVAL CRECY, chevalier vicomte de LEUILLY, des deniers dotaux d'Anne de LA MARTELIERE, sa femme); Et déclaration de ladite de CAUMONT, comme quoi cet emprunt est fait pour les affaires d'Antoine de LONGUEVAL, abbé comm. de N.D. de Nogent sous Coucy, son fils., 6 septembre 1628; MC/ET/XXIV/324; fol. VIII/C/LXXVIII et IIII/XX/
      obligation; déclaration; Caumont, Marie de
    - ROGIER (Corneille) Orfèvre et valet de chambre du Roi, demeurant rue Saint-Honoré, paroisse Saint-Germain-l'Auxerrois § Transaction entre .. et Hiérosme VERDUSSIN le jeune, marchand libraire à Anvers, agissant comme procureur d'Artus EMONS, maître de la monnaie de S.M. catholique à Anvers, pour terminer le différend entre .. et led. EMONS au sujet du prix de 2 diamants qui avaient été envoyés à .. Ils nomment pour arbitres Melchior DAGUIERRE et Robert POQUELIN pour ... et Jean GARNIER et Daniel FRANQUE, marchands bourgeois de Paris pour EMONS., 7 septembre 1628; MC/ET/XXIV/324; fol. VIII/C/IIII/XX/IIII
      accord; Rogier, Corneille
    - LONGUEVILLE (duc de) § Deux actes concernant la vente de la coupe des bois de la baronnie de Marchenoir qui sont 'contentieux' entre le duc de LONGUEVILLE et le duc de NEMOURS, par Balthasard PROST, seigneur de VARENNES, conseiller et maître d'hôtel ordinaire du duc de NEMOURS, à présent à Paris, logé en son hôtel rue Pavée, ayant les droits cédés par acte devant JUTET et COUSTARD du 16 février 1628, à Charles DURANDEAU, bourgeois de Paris. Cette vente, faite moyennant 3500 £. Déclaration de DURANDEAU comme quoi cette vente est faite au profit de Guillaume BELLOTEAU, écuyer sieur de BEAUVAIS intendant des maison et finances du duc de LONGUEVILLE., 11 septembre 1628; MC/ET/XXIV/324; fol. VIII/C/IIII/XX/VI et VIII
      acte de vente; déclaration; Longueville, duc de
    - COMON (Denise) fille majeure demeurant rue de Béthisy § Testament de Denise COMON qui nomme comme exécuteur maître Toussaint RUELLE, chanoine du Saint-Sépulcre., 12 septembre 1628; MC/ET/XXIV/324; fol. VIII/C/IIII/XX/X
      testament; Comon, Denise
    - MAUPEOU (Pierre de) Chevalier, conseiller du Roi en ses conseils d'Etat et privé, Président en la chambre des Comptes, et Marie FEYDEAU, sa femme, demeurant rue du Puis, paroisse Saint-Jean-en-Grève. § Constitution par Pierre de MAUPEOU à Jean BOUCHERAT, conseiller du Roi, maître ordinaire en la chambre des Comptes, de 500 £. de rente, moyennant 8000 £. (A la suite: 1630, 5 juin Mention du rachat devant CHARLES et RICHER)., 13 septembre 1628; MC/ET/XXIV/324; fol. VIII/C/IIII/XX/XIIII
      constitution de rente; Maupeou, Pierre de
    - TESSETART (Louis de) écuyer sieur de LA GUETTE, capitaine du vaisseau de mer devant la Rochelle, d'ordinaire à la suite du Cardinal de RICHELIEU. § Transaction entre Diane de MARY, cy devant sous-gouvernante de la reine d'Angleterre, comme fondée de procuration de Louis de TESSETART (Procuration faite à La Rochelle le 6 juillet 1628 devant notaire à la suite du Roi, de Louis de TESSETART, jointe), et Philippe de LA MOTHE, chevalier seigneur d'HOUDANCOURT et de SACY, demeurant à Sacy bailliage de Senlis, à présent logé à Paris rue du Chantre, père de Daniel de LA MOTHE, à cause du testament de R.P. Daniel de LA MOTHE évêque de Mende, dont Louis de TESSETART a eu un legs., 16 septembre 1628; MC/ET/XXIV/324; fol. VIII/C/IIII/XX/XVIII
      procuration; testament; accord; Tessetart, Louis de
    - FAURE (Pierre) maître chirurgien à Paris § Mariage de Thomas THOMAS, maître serrurier au faubourg Saint-Honoré, paroisse Saint-Roch, assisté de Marguerite LE ROY, sa mère, veuve de Jean Thomas, maître serrurier à Paris, en présence de Pierre FAURE, ami, de Jean Carrier, maître fondeur en terre et sable à Paris, de Simon Naudé, maître maçon à Paris, ami, de Pierre Resneau, maître charpentier à Paris, ami; Transport à Honorée DORLEANS, veuve de Jean Carrier, demeurant devant la chapelle Saint-Louis, rue Galande.; (A la suite: 1629, 15 mai, déclaration de Thomas THOMAS, maître serrurier au faubourg Saint-Honoré, à présent mari de ladite DORLEANS), 17 septembre 1628; MC/ET/XXIV/324; fol. IX/C/V
      contrat de mariage; Faure, Pierre
    - CONFRÉRIE Saint-Honoré et Saint-Lazare (des maîtres boulangers ? ) § Marché par Pierre MIGNOT, maître brodeur rue Saint-Honoré, à Bernard CROQUOISON, Guillaume (MESNIL) et autres Maîtres boulangers à Paris, maîtres de CONFRÉRIE Saint-Honoré et Saint-Lazare pour raccommoder différents motifs sur le poêle de la CONFRÉRIE Saint-Honoré et Saint-Lazare (liseré de cordon d'or fin, figures, profils, soleils, écussons), en posant l'inscription: 'ce poille a esté faict des deniers des maîtres BOULANGERS - 1628', moyennant 120 £., 18 septembre 1628; MC/ET/XXIV/324; fol. IX/C/VII
    - HALLES § Bail par Marie LEFEBURE, gouvernante de Monsieur de BETHUNE, fils aîné du comte d'ORVAL, demeurant chez ledit seigneur rue des Poulies, pour 2 ans, à Simone Lalondre, d'une place sise aux HALLES au coin de la rue de la Fromagerie, appartenant à ladite LEFEBURE par don du comte d'ORVAL, moyennant 50 £. par an., 21 septembre 1628; MC/ET/XXIV/324; fol. IX/C/XVIII
    - LA VERGNE (Diane de) veuve de Charles de ROMAIN, chevalier § Constitution de rente par Antoine CHARBONNIER, conseiller secrétaire du roi, fondé de procuration de Diane de LA VERGNE, et autres, à Claude LE VASSEUR, notaire au Châtelet, de 250 l. de rente, moyennant 4000 l., 23 septembre 1628; MC/ET/XXIV/324; fol. IX/C/XX et ss.
      constitution de rente; La Vergne, Diane de
    - DESCHEVERT (famille) § Compte entre Anne de MAGNY, veuve d'Alexandre DESCHEVERT, écuyer, tutrice de leurs enfants, Marie DESCHEVERT, veuve de Pierre de SOPPITE, Richard PETIT, sieur d'HAUDRE et Marie de LAVERNOT, sa femme, Jean de LAVERNOT, écuyer, tous héritiers de défunte Catherine LEGRAND, veuve de Charles DESCHEVERT, conseiller, Ier valet de chambre du Roi., 25 septembre 1628; MC/ET/XXIV/324; fol. IX/C/XXXVI
      Deschevert, famille
    - BRULON (Antoine) Apothicaire du commun des écuries de la feue duchesse d'ORLEANS, soeur du Roi, demeurant rue Saint-Honoré § Constitution par Jean RIOLAN, médecin du Roi, Isabelle SIMON, sa femme, rue Saint-Honoré, Thomas de PROCE, écuyer, sieur de la COSNARDIERE, conseiller du Roi, receveur des tailles à Vendôme, et Marguerite RIOLAN, sa femme, demeurant rue Saint-Honoré, à Antoine BRULON, de 125 l.. de rente, moyennant 2000 l.. (En marge: 1629, 15 mai, quittance de rachat par Antoine BRULON); Indemnité de Thomas de PROCE aud. RIOLAN et sa femme; Constitution en présence de Jean RIOLAN, 1er octobre 1628; MC/ET/XXIV/324; fol. IX/C/XLII
      constitution de rente; quittance; Brulon, Antoine
    - DU JARDIN (François) Orfèvre et valet de chambre du Roi § Accords par... en son nom et pour Corneille ROGIER, aussi valet de chambre du Roi et orfèvre, tous deux comme adjudicataires du contrôle des greffes civil et criminel de l'amirauté de Calais, d'une part, Robert POUSSET, bourgeois de Paris, d'autre part, ce dernier promettant de prendre à bail pour 6 ans lesdits greffes, moyennant 2000 £. par an. (A la suite: 1629, 17 février, désistement).; Procuration et bail, 3 octobre 1628 - 7 octobre 1628; MC/ET/XXIV/324; fol. IX/C/XLIII; 956
      procuration; accord; bail; Du Jardin, François
    - DROUIN (Claude) orfèvre et valet de chambre du prince de CONDÉ, demeurant à Saint-Germain-des-Prés, aux 3 chandeliers d'or, paroisse Saint-Sulpice § Mise en apprentissage, pour 8 ans, par .., de son fils Claude, âgé de 12 ans, avec Charles PINSSON, maître orfèvre à Paris; moyennant 75 l. dont moitié sont payées comptant par François DUJARDIN, orfèvre et valet de chambre du Roi, parrain de l'apprenti, qui promet payer l'autre moitié dans 4 ans., 6 octobre 1628; MC/ET/XXIV/324; fol. IX/C/LII
      contrat d'apprentissage; Drouin, Claude
    - BERTHELOT (Simon) chirurgien ordinaire du Roi, rue Beaubourg § Constitution par Simon BERTHELOT et par Charles GERMAIN, marchand drapier bourgeois de Paris, Catherine LESCHASSIER, sa femme, à Louis LAMBERT, sieur de CAMBRAY, de 250 l. de rente, moyennant 4000 l. (A la suite, 12 mai 1634, quittance de rachat à Simon BERTHELOT), 7 octobre 1628; MC/ET/XXIV/324; fol. IX/C/LIIII
      constitution de rente; quittance; Berthelot, Simon
    - LE TONNELLIER (François) sieur de CONTY, du MAS CHAMBELLAN et autres lieux conseiller du Roi en son Grand Conseil § Bail par François LE TONNELLIER en son nom et pour ses cohéritiers de la succession de feue Madame de CONTY, leur mère, à Jean COTIN, jardinier rue du Vieux-Colombier et Marie CHIPART, sa femme, d'un jardin et d'un petit logement attenant rue Cassette, moyennant l'entretien du jardin et 36 £. de loyer annuel., 8 octobre 1628; MC/ET/XXIV/324; fol. IX/C/LX
      bail; Le Tonnellier, François
    - NEUFVILLE (Charles de) chevalier des ordres du roi, conseiller en ses conseils d'Etat et privé, capitaine de 100 hommes d'armes pour S.M. Gouverneur Lieutenant général de la ville de Lyon, pays de Lyonnais, Forez et Beaujolais, sénéchal de Lyon, seigneur d'HALINCOURT, MAGNY etc., marquis de VILLEROY § Constitution par Tranquille de LA FERTÉ, conseiller et secrétaire du Roi, logé à Paris en l'hôtel de VILLEROY rue des Bourdonnais, au nom et comme procureur de Charles de NEUFVILLE, à Mathurin de RUBENTEL, chevalier de l'ordre du Roi, conseiller, maître d'hôtel de la Reine, demeurant près de la porte Saint-Michel, de 800 £. de rente, moyennant 12 800 £., 9 octobre 1628; MC/ET/XXIV/324; fol. IX/C/LXIIII
      constitution de rente; Neufville, Charles de
    - JARDINIER à Gisors BOURGEOIS (Guy) § Marché pour planter de charmille les allée du jardin du sieur François DUJARDIN, orfèvre et valet de chambre du Roi, à la VILLETTE SAINT-LAZARE, moyennant 10 sols la toise, sur quoi il reçoit 30 L. (A la suite: 10 novembre 1628, autre quittance de 92 £. 8 s.); Echanges de terres à La Villette entre François DUJARDIN et Henriette CORNABETE, veuve de Denis LANGLOIS, laboureur audit lieu., 11 octobre 1628; MC/ET/XXIV/324; fol. IX/C/LXVI
      quittance; marché; Bourgeois, Guy
    - LE TONNELLIER (François) écuyer sieur de CONTY, conseiller du Roi en son grand conseil § Accords entre François LE TONNELLIER, en son nom et pour ses cohéritiers en la succession de Madame de CONTY leur mère, et Jacques GRIDE, maître boulanger à Saint-Germain-des-Prés, rue des Canettes, enseigne des 2 haches, pour que celui-ci paye les 261 £ qu'il leur droit, aux ouvriers (Louis Riquette, maître maçon à Paris, et de Vincent TRAVERSE, aussi maître maçon), qui ont réparé les maisons et tripots de la succession. (En marge: 1633, 12 août, quittances de 160 £.de Louis Riquette,et 100 £.de Vincent TRAVERSE); (au v° autres accords), 16 octobre 1628; MC/ET/XXIV/324; fol. IX/C/LXX
      accord; quittance; Le Tonnellier, François
    - HALIGRE (Etienne) conseiller du Roi en ses conseils d'Etat et privé, ci-devant son ambassadeur à Venise § Mise en apprentissage par Etienne HALIGRE de Pierre BUDAN son serviteur, pour un an, avec Pierre RONDEAU, tailleur d'habits à Paris, moyennant 66 £. payées par Etienne HALIGRE, 17 octobre 1628; MC/ET/XXIV/324; fol. IX/C/LXXII
      contrat d'apprentissage; Haligre, Etienne
    - VILLETTE SAINT-LAZARE (La) § Echanges entre François DU JARDIN, orfèvre et valet de chambre du Roi, et Henriette CORNABETE, veuve de Denis LANGLOIS, laboureur à La VILLETTE SAINT-LAZARE, de 3 arpents 1/2 de terre labourable en 4 pièces au terroir de La VILLETTE SAINT-LAZARE lieux dits Labule, la Croix de l'évangile, contre un arpent 1/2 de terre labourable dans l'enclos appartenant à ladite veuve; en outre celle-ci recevra 336 £. tournois de soulte., 20 octobre 1628; MC/ET/XXIV/324; fol. IX/C/LXXIIII
    - MARRIER (Fiacre) maître maçon rue Beaurepaire § Compromis entre Corneille ROGIER, orfèvre et valet de chambre du Roi, demeurant rue Saint-Honoré, et. .. en différends pour les travaux faits par. .. en la maison dud. ROGIER à Bezons. Ils nomment pour arbitres: François BOULLEY et Marin PARMANTIER, juré du Roi ès oeuvres de maçonnerie., 24 octobre 1628; MC/ET/XXIV/324; fol. IX/C/LXXVI
      Marrier, Fiacre
    - DAQUIN (Philippe) Professeur du Roi en langue hébraïque et Marie DAQUIN, sa femme, demeurant rue Baillet § Mariage de Nicolas BAILLY, marchand grossier-joaillier à Paris demeurant rue Aubry-le-Boucher, fils de défunt Jean BAILLY, aussi marchand grossier-joaillier à Paris et de Jeanne MALLET, veuve, et de Anne-Marie DAQUIN, fille de Philippe DAQUIN. Parmi les témoins pour Philippe DAQUIN: Messire Barthélemy de CROCHAT, conseiller et aumônier ordinaire du Roi, protonotaire apostolique, ami, Louis Henry d'ACQUIN (sic) docteur en médecine et Jean-Baptiste DAQUIN, frères., 24 octobre 1628; MC/ET/XXIV/324; fol. IX/C/LXXVIII
      contrat de mariage; Daquin, Philippe
    - MONTMARTRE § Ventes par Antoine GODEAU, maître jardinier à Paris demeurant aux Porcherons, Noëlle PERIER, sa femme, et par Jean LE BOUTEUX, maître jardinier à Paris demeurant hors la porte Saint-Honoré, Françoise DUBOIS, sa femme, à René CONTESSE, notaire au Châtelet, secrétaire du prince de Condé, seigneur d'Ourcières, demeurant rue des Fossés et paroisse Saint-Germain-L'Auxerrois, de terres sises au terroir de MONTMARTRE lieu dit près le moulin aux Dames (d'un demi arpent de terre labourable en deux pièces sis au terroir de Montmartre, et ce pour demeurer quittes des loyers qu'ils doivent sur les terres qu'ils ont louées pour Godeau, et de 18 perches de terre, faisant l'autre moitié des terres mentionnées au contrat ci-dessus, moyennant 45 l.pour Jean Le Bouteux), 27 octobre 1628; MC/ET/XXIV/324; fol. IX/C/IIII/XX/IIII et V
    - JOYSEL (Jean) secrétaire de la chambre du Roi et banquier à Paris rue Saint-Victor § Mainlevée par Jean JOYSEL à R.P. Léonor d'ETAMPES, conseiller du Roi en ses conseils d'Etat et privé, évêque de CHARTRES absent., 30 octobre 1628; MC/ET/XXIV/324; fol. IX/C/IIII/XX/VIII
      Joysel, Jean
    - DU JARDIN (François) Orfèvre et valet de chambre du Roi, demeurant rue de l'Arbre Sec § Marché par Urbain BEULART, terrassier à La Villette Saint-Lazare, à .., pour faire un fossé de 80 toises de long sur 35 toises de large, 3 pieds de profondeur, et 4 pieds de largeur à réunir à un pied et demi de fond et 3 pieds de creux devers les champs et planter la haie dont .. fournira le plant; le tout moyennant 7 sols la toise. Le tout dans la terre appartenant à DUJARDIN, vis à vis de sa maison de La Villette., 3 novembre 1628; MC/ET/XXIV/324; fol. IX/C/IIII/XX/XVI
      marché; Du Jardin, François
    - EMBRUN § Procuration d'Ambroise de GUELPHE, bourgeois de Paris et Antoine de GUELPHE, marchand perruquier à Paris, frères, à Jacques DU VAL, sieur de Saint-MICHEL, habitant de la ville d'EMBRUN, pour retirer les papiers de la succession de défunte Anne FINETTE, veuve de Claude de GUELPHE, marchand à EMBRUN, père et mère des constituants., 8 novembre 1628; MC/ET/XXIV/324; fol. mil
    - DU CLEDAT (Jean) docteur en la faculté de médecine à Paris, demeurant au carrefour du chevalier du guet § Constitution de Thomas de PROCE, et Marguerite RIOLAN sa femme, à Jean DU CLEDAT, de 62 £. 10 s. de rente, moyennant 1000 £. (A la suite: 1629, 13 février, quittance de rachat par Jean DU CLEDAT), 8 novembre 1628; MC/ET/XXIV/324; fol. 1004
    - PROCE (Thomas de) Ecuyer, Sieur de LA COSNARDIERE, conseiller du Roi, receveur des tailles à Vendôme et Marguerite RIOLAN sa femme, demeurant à Paris rue Saint-Honoré § Constitution par Thomas de PROCE, à Jean DU CLEDAT, docteur en la faculté de médecine à Paris, Carrefour du chevalier du guet, de 62 £. 10 s. de rente, moyennant 1000 £., en présence et caution de Jean RIOLAN, conseiller et médecin ordinaire du Roi et Isabelle SIMON, sa femme. (A la suite: 1629, 13 février, quittance de rachat à Thomas de PROCE), 8 novembre 1628; MC/ET/XXIV/324; fol. 1004
      constitution de rente; quittance; Proce, Thomas de
    - LA CHAMPAIGNE (Guillaume de) juré du Roi ès oeuvres de charpenterie, demeurant rue Fripault § Bail par Jacques ZOCCHOLY, conseiller du Roi, contrôleur général de ses vennerie et fauconnerie, pour 3 ans, à. .., d'une place de 9 toises en carré, close de murs, sise ès cultures du Temple, moyennant 60 £. par an., 9 novembre 1628; MC/ET/XXIV/324; fol. 1006
      bail; La Champaigne, Guillaume de
    - TOILIÈRES-LINGÈRES (association) § Association d'Anne MARTINE et de Jacqueline SAVIGNÉ toutes deux maîtresses toilières lingères à Paris, demeurant ensemble rue de la Cordonnerie, pour pourvoir au train et trafic de leurs marchandises; la Ière met en l'association 80 £. (150 en deniers, le reste en habits et linge); la seconde la somme de 200 £. en deniers, habits et linge; et donation entre vifs de lad. MARTINE à lad. SAVIGNE, de tous ses biens, à l'exception de 60 £., et de lad. SAVIGNE à lad. MARTINE, de la somme de 100 £. si sa mère est en vie et de tous ses biens si sa mère est décédée, à l'exception de 60 £. (A la suite: 1632, 16 sept. désistement du contrat), 11 novembre 1628; MC/ET/XXIV/324; fol. 1010
      donation; Toilières-Lingères, association
    - MONSIGOT (Simon) marchand boucher bourgeois de Paris rue Saint-Martin, fils de défunt Simon MONSIGOT, marchand boucher à Paris et de Catherine CRETEIL, sa veuve. § Mariage de Simon MONSIGOT et de Jeanne ROBERT, fille de Nicolas ROBERT marchand boucher, bourgeois de Paris, Place aux Veaux, en présence de nombreux marchands bouchers à Paris, de Henri de LA RUE, maître plombier fontainier à Paris, oncle à cause de Geneviève MATHEAU, sa femme, et Nicolas LE HOULX, oncle, Maître ès arts., 13 novembre 1628; MC/ET/XXIV/324; fol. 1011
      contrat de mariage; Monsigot, Simon
    - RUZÉ (Antoine) chevalier des ordres du Roi, conseiller en ses conseils d'Etat et privé, surintendant de ses finances, seigneur d'EFFIAT, marquis de LONGJUMEAU et CHILLY. § Quittance de Corneille ROGIER, rue Saint-Honoré, et François DUJARDIN, orfèvres et valets de chambre du Roi, ayant droit par transport de Antoine RUZÉ (par contrat du 13 juin 1626 devant GROYON et BAUDRY, notaires à Paris)., 14 novembre 1628; MC/ET/XXIV/324; fol. 1012
      quittance; Ruzé, Antoine
    - BELLEVILLE § Marché, par Philippe GON, fontainier, à François DU JARDIN, orfèvre et valet de chambre du Roi, pour lui conduire les eaux de la montagne de. .. à une fontaine qu'il fera pour la maison dudit, DUJARDIN à La Villette Saint-Lazare., 17 novembre 1628; MC/ET/XXIV/324; fol. 1016
      marché; Gon, Philippe; Du Jardin, François
    - QUIQUEBEUF (Claude) Conseiller et Médecin ordinaire du Roi en la Faculté de Médecine de Paris, demeurant à l'enseigne de la Levrette blanche rue Saint-Honoré § Bail par Antoine DUTREYVE, receveur particulier des gabelles au grenier à sel de Lyon, demeurant à Paris rue Saint-Honoré, pour 3 ans, à Claude QUIQUEBEUF, de lieux dépendant de la maison à l'enseigne de l'Echiquier royal où demeure le bailleur, moyennant 360 £. de loyer annuel., 17 novembre 1628; MC/ET/XXIV/324; fol. 1014
      bail; Quiquebeuf, Claude
    - BELLEVILLE-sur-SABLONS § Echanges entre François DU JARDIN, orfèvre et valet de chambre du Roi, d'une part, Jean BAZARD, vigneron et Barbe LEJUR, sa femme, demeurant à BELLEVILLE-sur-SABLONS, d'autre part, de terres sises à BELLEVILLE-sur-SABLONS, lieux dits le Grand Beauchamp, le Petit Pressoir, les Balles; DUJARDIN remettant en outre la somme de 675 l.. à titre de soulte; Marché de terrassement pour ledit lieu où Dujardin fait fouiller., 17 novembre 1628 - 20 novembre 1628; MC/ET/XXIV/324; fol. 1016; fol. 1020
      échange; marché
    - VANVES § Vente par Gérard RESTORE, vigneron à VANVES et Louise LE HONGRE, sa femme, à Jean RIOLAN, conseiller, médecin et professeur du Roi, demeurant rue Saint-Honoré, d'un demi arpent de terre labourable à VANVES pour demeurer quittes d'une rente et arrérages.; Vente par Madeleine DELAISTRE, marchande beurrière sous les piliers des Halles, audit RIOLAN, d'un demi-arpent de vignes à VANVES, lieu dit le Mortier, pour demeurer quitte d'une rente et arrérages., 19 novembre 1628; MC/ET/XXIV/324; fol. 1018; fol. 1036